臺灣高雄地方法院刑事判決　　　　　　　93年度訴字第1789號
公　訴　人　臺灣高雄地方法院檢察署檢察官
被　　　告　丙○○　男民國5.
選任辯護人　戴國石律師
　　　　　　蔡吉記律師
被　　　告　戊○○　男民國5.
　　　　　　庚○○　男民國6.
　　　　　　辛○○　男民國6.
上三人共同
選任辯護人　蔡鴻杰律師
上列被告等因常業重利案件，經檢察官提起公訴（92年度核退偵
字第45號），本院判決如下：
    主  文
丙○○、戊○○、庚○○、辛○○均無罪。
    理  由
一、公訴意旨略以：被告庚○○、戊○○、丙○○、辛○○共同
    基於常業重利之犯意聯絡，自民國90年4 、5 月間某日起，
    在不特定處所共同經營俗稱之「地下錢莊」，趁被害人甲○○急須用錢之際，於附表所示時、地，以每月20分、21分不
    等之利息計算，每10日為一期收取利息金，連續貸予金錢（
    犯罪時間、犯罪手法、借貸金額、利息均詳如附表所示），
    並於貸款時預扣利息及開立保管條、本票、連同身分證影本
    ，或至臺灣高雄地方法院公證處辦理借款公證作為擔保，而
    取得與原本顯不相當之重利，並以之為常業。嗣於91年12月
    間，被害人甲○○向被告庚○○等人借款已累積達400 多萬
    元，被告庚○○等人即要求被害人甲○○從高雄市某學校教
    職辦理退休，並以其退休金清償債務，否則即查封被害人甲○○財產，致被害人甲○○無力清償下而提前辦理退休，復
    於92年1 月2 日，被告庚○○等人知悉被害人甲○○之退休
    金已撥下時，即要求被害人甲○○將其退休金300 萬元匯入
    不知情之賴葳棋在第一銀行所開立之第7Ｚ000000000 號帳戶
    內清償，因認被告丙○○、戊○○、庚○○、辛○○均涉犯
    刑法第345 條之常業重利罪嫌。
二、按犯罪事實應依證據認定之，無證據不得認定犯罪事實；又
    不能證明被告犯罪者，應諭知無罪之判決，刑事訴訟法第15
    4 條第2 項及第301 條第1 項分別定有明文。又按告訴人之
    告訴，係以使被告受刑事訴追為目的，是其陳述是否與事實
    相符，仍應調查其他證據以資審認；且認定犯罪事實所憑之
    證據，雖不以直接證據為限，間接證據亦包括在內，然而無
    論直接或間接證據，其為訴訟上之證明，須於通常一般之人
    均不致有所懷疑，而得確信其為真實之程度者，始得據為有
    罪之認定，倘其證明尚未達到此一程度，而有合理之懷疑存
    在時，事實審法院復已就其心證上理由予以闡述，敘明其如
    何無從為有罪之確信，因而為無罪之判決，尚不得任意指為
    違法（最高法院52年台上字第1300號、76年台上字第4986號
    判例參照）。再按刑法第345 條之常業重利罪，係同法第34
    4條重利罪之加重規定，亦即常業重利罪之成立以犯有第344
    條所載構成犯罪要件為必要，惟刑法第344 條既規定以取得
    與原本顯不相當之重利為構成要件之一，自應以行為人取得
    重利始克相當。
三、公訴意旨認被告4 人涉犯上開常業重利之犯行，無非係以被
    害人甲○○之指述、甲○○在國泰世華商業銀行東高雄分行
    第000000000000號帳戶存提明細表、高雄銀行、臺灣銀行匯
    款單、借款契約書、本院90年11月26日、91年7 月18日公證
    書、國泰世華商業銀行東高雄分行93年6 月16日93國世東高
    雄字第56號函檢附之第000000000000號甲○○支票帳戶於91
    年之交易明細表、第一商業銀行五福分行93年6 月8 日（93
    ）一五福字第146 號函檢附之甲○○支票帳戶交易明細表、
    陽信商業銀行高雄分行93年6 月10日陽信高雄字第9300 19
    號函檢附之第00000000000 號李文泰支票帳戶交易明細表、
    華僑商業銀行三民分行93年6 月17日（93）僑銀三民字第41
    號函檢附之第00000000000000號李文泰支票存款帳戶往來明
    細表、高雄銀行第000000000000號戊○○帳戶存款對帳單、
    臺灣銀行92年1 月2 日匯款單、丁○○所有國泰世華商業銀
    行東高雄分行號碼第GQ0000000 號、第GQ0000000 號、第
    GQ0000000 號，面額均為25萬元之支票3 紙、甲○○上開世
    華銀行存提款明細表91年7 月19日存提款紀錄等資料為其論
    罪之依據。而訊據被告庚○○、戊○○、丙○○、辛○○均
    堅決否認有何常業重利之犯行，被告庚○○辯稱：伊是要投
    資甲○○開設補習班才匯款給甲○○，都沒有收取利息，後
    來甲○○還了其中的3 百萬元，因為有部分錢沒有還，伊才
    提民事訴訟求償，甲○○才告伊重利，連所看過的人也一併
    告，錢是要投資戊○○的公司，因伊的帳戶被凍結了，所以
    把錢放在戊○○公司的帳戶內，伊和戊○○有去找過甲○○
    1 次，看戊○○有沒有投資的意願，4 百多萬元是陸陸續續
    給甲○○的，因為伊跟銀行還有些糾紛，想說信用不好，所
    以才請丙○○、辛○○出面去公證，而且公證也是甲○○提
    出的等語；被告戊○○辯稱：庚○○是要投資伊的易達公司
    ，因為庚○○的帳戶被凍結了，所以錢才放在伊個人及公司
    的帳戶內，伊只是幫庚○○的忙，就被誤會為金主，是庚○○跟伊說之後，伊才匯款給甲○○，匯款的錢都是庚○○的
    ，有空時伊會自己去匯，沒空時就請公司會計或員工去匯，
    丙○○有一陣子在伊公司上班，甲○○是透過庚○○才認識
    的，甲○○曾經打電話問伊有沒有錢投資補習班，但伊並沒
    有借錢給甲○○，伊本身從事正當的工作，不可能經營地下
    錢莊等語；被告丙○○辯稱：伊跟戊○○是高中同學，因庚○○信用不好，所以才委託伊去法院公證，實際上伊沒有借
    錢給甲○○，因庚○○沒有空，所以才打電話請伊幫忙拿錢
    ，也有匯過1 、2 次錢給甲○○，但並不知道庚○○跟甲○○之間的關係等語；被告辛○○辯稱：是庚○○叫伊去法院
    認證，並不知道庚○○跟甲○○之間的關係，當時伊有做重
    型吊車的工作，伊曾幫庚○○去向甲○○拿錢，但實際上伊
    沒有借錢給甲○○，事發之後伊才知道庚○○有用伊的名義
    匯錢給甲○○等語。
四、經查：
  (一)本件公訴人係依據被害人甲○○於警詢、偵查中之指訴而認
    被告等有收取如附表所示每月20分、21分之重利，然被害人
    就各次借款之時間、總額，各期利息計算之方式，卻有如下
    前後不一之情形，析述如次︰
    (1)被害人甲○○先於92年4 月29日警詢時陳稱：伊是自90年
      10月開始向戊○○借貸金錢週轉，第1 次借款30萬元，先
      扣掉1 個月20分的利息，只給我20幾萬元 (確實金額忘記
      )， 是由戊○○及庚○○親自拿到高雄市○○區○○街26
      號住處交給伊的，伊於90年11月份並向戊○○借了新台幣
      40萬元，91年3 月份借了30萬元，戊○○分別於90年11月
      9 日以乙○○帳戶匯了16萬4 千元、90年11月23日以林東
      興（現更名為丙○○）帳戶匯款17萬8 千4 百元至伊世華
      銀行000000000000號帳戶內，兩筆錢均已先扣除利息，於
      91年3 月8 日以戊○○帳戶匯給伊30萬元總共借了100 萬
      元，因伊於91年4 月至7 月間開支票給戊○○裡面包含本
      金及利息，於91年5 月30日伊開的世華銀行30萬元支票讓
      戊○○兌現後，又向戊○○借了20萬元，除之前所說的外
      ，伊於91年7 月份又陸續向戊○○借了130 萬元，利息1
      個月21分，由庚○○每10天向伊收取1 次利息，這期間伊
      也有以本人支票向戊○○借款1 個月利息是30分利，於91
      年11月底至12月間又向戊○○週轉120 萬元，利息是以每
      月30分計算，經戊○○及庚○○計算伊自91年7 月至12月
      間向其所借130 萬元及120 萬元扣除伊之前還的，本金加
      利息共300 萬元，於92年1 月2 日由庚○○帶伊到高市○○路與七賢路口的台灣銀行將伊退休金的錢轉帳到庚○○
      指定的第一銀行東高雄分行第0000000000號賴葳棋帳戶償
      清借款，除第一次現金之外都以匯款方式匯到伊世華銀行
      帳戶內等語（見警(一)卷第1 頁背面至第2 頁背面）。
    (2)再於92年9 月26日警詢中陳稱：90年4 、5 月間某日透過
      庚○○向戊○○借了30萬元，利息以每月20分計息，先從
      借款中扣除利息金6 萬元，伊實際只拿到現金24萬元，當
      時由庚○○和戊○○2 人一起到高雄市○○區○○街26號
      伊住處交付該筆借款，此後每月月初由丙○○來伊住處向
      伊收取6 萬元的利息金，90年10、11月間某日 (詳細日期
      因沒有紀錄，忘記了)， 伊因無法繳納利息金，所以再向
      他們借了40萬元，利息以每月20分計息，他們分別於90年
      11月9 日以乙○○名義匯款16萬4 千元 (先扣除利息金3
      萬6 千元)至伊所有世華銀行第000000000000號帳戶，90
      年11月23日再以丙○○之名義匯款178,400 元 (先扣除利
      息金21,600元)至 上開世華銀行帳戶內，爾後還是由丙○○到伊住處收取所有借款70萬元之利息金14萬元，於同月
      26日戊○○為保障其權益，要求伊和丙○○一起到高雄地
      方法院辦理借款100 萬元之公證手續，於91年3 月間戊○○告訴伊說丙○○所收的利息金都沒有交給他，所以請伊
      改以支票清償借款，伊於是照戊○○的要求開具支票多張
      交付給戊○○，但是伊把支票票根清理掉了，伊不知道實
      際張數及金額，要查閱世華銀行支票往來明細才知道確實
      的資料，於91年6 月底某日因伊要支付給他們的利息金太
      高了，伊週轉不過來，所以支票跳票了，在不得已的情況
      之下，伊再度透過庚○○向戊○○借得150 萬元，利息以
      每10日為1 期每期利息金以21分計息，他們在91年7 月12
      日以戊○○的名義先匯給21 3,900元後，於同月18日要求
      伊和薛嘉棋一起到高雄地方法院辦理借款150 萬元之公證
      手續，於91年7 月19日他們先以蔡宜諠的名義匯50萬元，
      庚○○為了在帳面上補足150 萬元的帳目，所以要求伊將
      錢領出來，再帶伊到高雄市○○區○○路上的「高新銀行
      」再將50萬元以辛○○匯入伊的帳戶1 次，這次實際上只
      匯入50萬元，然後再分別於91年9 月10日以戊○○的名義
      匯款20萬元、於91年9 月20日以辛○○的名義匯款30萬元
      ，共計1,213,900 元，其他286,100 元為利息金，於91年
      10月間某日因為林東興騙伊說在進口大陸妹，向伊商借支
      票使用，害伊為了軋票再向戊○○多借了130 萬元支應，
      他們再於91年10月7 日以莊雅雲的名義匯款197,500 元、
      91年10月21日以辛○○的名義匯款112,000 元、91年11月
      8 日以辛○○的名義匯款20,5000 元、91年11月25日以辛○○的名義匯款84000 元、91年12月3 日以戊○○的名義
      匯款23萬元、91年12月10日以辛○○的名義匯款25萬元、
      91年12月12日以辛○○的名義匯款20萬元，總計他們匯給
      伊的金額共2,492,400 元，他們要伊償還300 萬元，於92
      年1 月2 日庚○○知道伊的退休金下來了，脅迫伊說如果
      不還錢，就要查封伊的財產，伊只好和庚○○一起到高雄
      市○○區○○路與民族路口的台灣銀行領出退休金300 萬
      元，庚○○再匯入女朋友賴葳棋第一銀行第00000000000
      號帳戶中等語（見警(二)卷第3 頁背面至第4 頁）。
    (3)復於偵查中供稱；伊於90年間辦刷卡付現認識庚○○，後
      來才陸陸續續向庚○○借錢，共借3 百多萬元，其中有一
      筆是重複匯的，開始時月息20分，後來降為16分，幾個月
      後又升為21分利，第1 次借款第1 個月有預先扣利息，後
      來陸陸續續借時都有預先扣利息，從90年4 、5 月間開始
      借款的，是每10天收1 次，1 次收2 萬元，到90年10月份
      累積到1 百萬元，每10天要付6 萬多的利息，丙○○來向
      伊收取利息錢持續至隔年的1 月份，事後庚○○叫伊開票
      ，91年7 月到11月間庚○○向伊收利息金138 萬元，致使
      伊於91年12月份被迫退休，92年1 月份匯3 百萬元退休金
      給庚○○等語（見核退偵卷第30頁、第69頁、第70頁）。
    (4)綜核被害人先後於警詢、偵查中所述，其中究竟向被告戊○○或庚○○借款多少、何時借款、借款之總額為何、所
      收取之利息若干（16分、20分、21分或30分）、所支付之
      利息為何等重要之情節，被害人前後不一其說，是其指訴
      重利之真實性非無令人置疑之處，被告戊○○或庚○○借
      款予被害人是否有收取起訴書附表所載20分、21分之利息
      ，即非無疑。
  (二)被害人雖又指訴其因無法繳納利息，再向被告借款40萬元，
    被告於90年11月9 日以乙○○名義匯款16萬4 千元（預扣利
    息金3 萬6 千元）至其所開立之世華銀行東高雄分行第0000
    00000000號帳戶內（見附表編號2）， 然證人乙○○於本院
    審理時證稱：是之前員工林國秋跟伊借貸，林國秋說了1 個
    帳號，伊就匯到這個帳戶裡，並不認識在庭的被告庚○○、
    丙○○、戊○○、辛○○，亦不認識在庭的甲○○等語（見
    本院卷第166 頁、第167 頁），是此部分之款項是否係被告
    等借予被害人而以乙○○之名義匯款之款項，亦非無疑；而
    被害人於本院審理時亦證稱：從90年4 月開始就沒有辦法計
    算了，130 幾萬利息的部分只有伊跟庚○○知道而已，伊沒
    有跟庚○○拿收據，庚○○都拿自己的記事本給伊簽名，利
    息用開支票支付，伊自己有開多少支票，伊也不清楚等語（
    見本院卷第113 頁、第114 頁），是被害人並無法確認各期
    借款之利息為何，且依被害人上開於警詢、偵查中所述，就
    被告等是否確因借款予被害人而取得與原本顯不相當之重利
    部分，亦難以證明。再者，觀諸附表所示被告等借予被害人
    之22筆款項，其中13筆係未有千元零頭之款項，顯與一般地
    下錢莊借款均會事先扣除利息後再交付非整數款項之常情有
    違，是被告等是否有收取重利之行為，並非無疑。
  (三)另被告庚○○與被害人間請求確認本票債權不存在事件，業
    經本院於94年4 月8 日以93年度簡上字第8 號民事判決駁回
    庚○○之上訴而確定，有該民事判決1 份在卷可稽，該判決
    確認被害人清償之款項已超逾借貸之金額，被告庚○○與被
    害人間之消費借貸關係已因清償而消滅，該判決認定被告庚○○共借予被害人4,487,400 元，而被害人業已清償490 萬
    元予被告庚○○，若加計該判決書漏列而檢察官認係被告等
    借予被害人之款項418,400 元（即起訴書附表編號1 之240,
    000 元及編號2 丙○○匯款之178,400 元），則被告庚○○
    借予被害人之款項共計4,905,800 元，若依此計算，被害人
    應尚有5,800 元尚未清償，依現存之證據所示，實難認被告
    等有何收取與原本顯不相當之重利之行為。再參以被害人於
    91年12月31日核准退休，其所領取之退休金、補償金、養老
    給付、福利互助金共計5,078,290 元，有高雄市立五福國民
    中學93年9 月2 日高市福中人字第0930002740號函檢附之退
    休金證書、補償金明細表、退休金計算單、養老給付通知書
    、福利互助補助申請表暨收據等在卷可憑（見本院卷第63頁
    至第71頁），則倘若如起訴書所載「於91年12月間，被害人
    向被告庚○○等人借款已累積4 百多萬元」，而在被害人已
    領取上開退休金5 百餘萬元之情況下，被告庚○○等人豈有
    僅要求被害人清償300 萬元，而就其餘款項未一併要求清償
    之理，是被告等所為亦與一般地下錢莊追討欠款之手法有別
    ，益徵被害人所指訴之情節顯與常情不符，自難採信。
  (四)綜上所述，被害人甲○○先後不利被告等之指訴，其間重要
    情節確有前後不一之情形，尚非可採，自不能僅憑被害人就
    借款情節之片面指訴，即據為被告等不利之認定，且檢察官
    對於被告等是否確因借款予被害人而取得與原本顯不相當之
    重利部分亦無法舉證證明，本件並無積極證據足資審認被告
    等確有公訴人所指之常業重利犯行，犯罪既不能證明，揆諸
    首開法條及判例意旨，依法自應為被告4 人無罪之諭知。
五、至於公訴人於本院審理時當庭補陳認起訴書所載「至本院公
    證處辦理借款公證作為擔保」部分，尚可能構成刑法第214
    條之使公務員登載不實罪嫌，然依起訴書犯罪事實所載之文
    義觀之，其所載犯罪事實並未就何人、何時、如何使公務員
    登載不實之客觀犯罪行為加以記載，亦未特定並表明起訴之
    內容（意思）建立訴訟繫屬關係，是此部分事實顯然未經起
    訴，，是此部分事實既未經起訴，本院就此部分事實自不得
    加以審判，附此敘明。
據上論斷，應依刑事訴訟法第301第1項，判決如主文。
本案經檢察官己○○到庭執行職務。
中　　華　　民　　國　　94　　年　　7 　　月　　12　　日
                  刑事第三庭審判長法  官    黃建榮
                                  法  官    陳威龍
                                  法  官    陳玉聰
以上正本證明與原本無異。
如不服本判決，應於判決送達後10日內，向本院提出上訴狀。
中　　華　　民　　國　　94　　年　　7 　　月　　13　　日
                                  書記官    鄭淑臻
附表
┌──┬─────┬─────────────┬───┬────┬─────┐
│編號│ 犯罪時間 │　犯　　罪　　手　　法　　│被害人│借貸金額│利　　　息│
├──┼─────┼─────────────┼───┼────┼─────┤
│1　 │90年4 、5 │被害人透過被告庚○○向被告│甲○○│30萬元  │每月20分利│
│　　│月間  　　│戊○○借款30萬元，由被告蔡│　　　│　　　　│計算，每10│
│　　│　　　　　│蒼懷、戊○○兩人前往被害人│　　　│　　　　│日收1 次利│
│　　│　　　　　│位於高雄市○○街26號住處交│　　　│　　　　│息金2 萬元│
│　　│　　　　　│付現金24萬元（預扣利息金6 │　　　│　　　　│（1 個月6 │
│　　│　　　　　│萬元）之後，由丙○○每10日│　　　│　　　　│萬元）。  │
│　　│　　　　　│1 期向被害人收取利息金2 萬│　　　│　　　　│　　　　　│
│　　│　　　　　│元（1個月6萬元）。        │　　　│　　　　│　　　　　│
├──┼─────┼─────────────┼───┼────┼─────┤
│2 　│90年11月9 │被害人因無法繳納利息，再向│甲○○│40萬元  │每月20分利│
│　　│日、同年月│被告借款40萬元，被告於90年│　　　│　　　　│計算，每10│
│　　│23日      │11月9 日以乙○○名義匯款16│　　　│　　　　│日收1 次利│
│　　│  　　　　│萬4 千元（預扣利息金3 萬6 │　　　│　　　　│息金2 萬6 │
│　　│　　　　　│千元）至被害人世華銀行東高│　　　│　　　　│千多元（1 │
│　　│　　　　　│雄分行第000000000000號乙存│　　　│　　　　│個月8 萬元│
│　　│　　　　　│帳戶；於同月23日，再以林東│　　　│　　　　│）。　　  │
│　　│　　　　　│興（即丙○○）名義匯入178,│　　　│　　　　│　　　　　│
│　　│　　　　　│400元（預扣10日之利息金21,│　　　│　　　　│　　　　　│
│　　│　　　　　│600元）。                 │　　　│　　　　│　　　　　│
├──┼─────┼─────────────┼───┼────┼─────┤
│3 　│90年11月間│至90年11月份，被害人向被告│甲○○│以上累計│每月20分利│
│　　│    　　　│借款累積已達1 百萬元（含未│　　　│1百萬元 │計算，每10│
│　　│　　　　　│清償之本金、利息金及部分未│　　　│　　　　│日收1 次利│
│　　│　　　　　│紀錄款項合計），每10日付6 │　　　│　　　　│息金6 萬6 │
│　　│　　　　　│萬6 千多元之利息金給丙○○│　　　│　　　　│千多元（1 │
│　　│　　　　　│，90年11月26日被告戊○○並│　　　│　　　　│個月20萬元│
│　　│　　　　　│要求丙○○與被害人至高雄地│　　　│　　　　│）。91年1 │
│　　│　　　　　│方法院公證處辦理借款1 百萬│　　　│　　　　│月以後利息│
│　　│　　　　　│元之公證證明，丙○○每月向│　　　│　　　　│金改以支票│
│　　│　　　　　│被害人收取6 萬6 千多元之利│　　　│　　　　│支付。    │
│　　│　　　　　│息金持續至91年1 月份，改以│　　　│　　　　│　　      │
│　　│　　　　　│支票支付利息金給被告庚○○│　　　│　　　　│　　　　　│
│　　│　　　　　│。                        │　　　│　　　　│　　　　　│
├──┼─────┼─────────────┼───┼────┼─────┤
│4 　│91年3 月8 │由被告戊○○匯款30萬元至被│甲○○│30萬元  │每月20分利│
│　　│日      　│害人上開世華銀行乙存帳戶  │　　　│　　　　│。        │
├──┼─────┼─────────────┼───┼────┼─────┤
│5 　│91年5 月30│由被告戊○○匯款20萬元至被│甲○○│20萬元  │每月20分利│
│　　│日      　│害人上開世華銀行乙存帳戶  │　　　│　　　　│。        │
├──┼─────┼─────────────┼───┼────┼─────┤
│6 　│91年6 月14│由被告戊○○匯款12萬5 千元│甲○○│12萬5 千│每月20分利│
│　　│日        │至被害人世華銀行東高雄分行│　　　│元      │。        │
│　　│          │第000000000000號甲存帳戶。│　　　│　　    │　　　    │
├──┼─────┼─────────────┼───┼────┼─────┤
│7 　│91年7 月12│由被告戊○○匯款21萬3 千9 │甲○○│21萬3 千│每月21分利│
│　　│日        │百元至被害人上開世華銀行乙│　　　│9百元   │。        │
│　　│          │存帳戶。　　　　　　　    │　　　│　　　  │　　      │
├──┼─────┼─────────────┼───┼────┼─────┤
│8 　│91年7 月19│由被告戊○○以蔡宜諠名義匯│甲○○│50萬元  │每月21分利│
│　　│日        │款50萬元至被害人上開世華銀│　　　│　　　　│。        │
│　　│          │行乙存帳戶後，即要求被害人│　　　│　　　　│　　      │
│　　│　        │將該50萬元以現金領出，於同│　　　│　　　　│　　　　　│
│　　│　　　　　│日又以被告薛喜祺名義將該50│　　　│　　　　│　　　　　│
│　　│　　　　　│萬元重複匯至被害人上揭帳戶│　　　│　　　　│　　　　　│
│　　│　　　　　│作帳（於91年7 月18日並預先│　　　│　　　　│　　　　　│
│　　│　　　　　│要求被害人與被告辛○○至法│　　　│　　　　│　　　　　│
│　　│　　　　　│院公證處辦理借貸150 萬元之│　　　│　　　　│　　　　　│
│　　│　　　　　│證明）。　                │　　　│　　　　│　　　　　│
├──┼─────┼─────────────┼───┼────┼─────┤
│9 　│91年9 月10│由被告戊○○匯款20萬元至被│甲○○│20萬元  │每月21分利│
│　　│日        │害人上開世華銀行乙存帳戶  │　　　│　　　　│。        │
├──┼─────┼─────────────┼───┼────┼─────┤
│10　│91年9 月20│由被告辛○○匯款30萬元至被│甲○○│30萬元  │每月21分利│
│　　│日        │害人上開世華銀行乙存帳戶  │　　　│　　　　│。        │
├──┼─────┼─────────────┼───┼────┼─────┤
│11  │91年10月7 │由被告以莊雅雲名義匯款19萬│甲○○│19萬7 千│每月21分利│
│　　│日        │7 千5 百元至被害人上開世華│　　　│5百元   │。        │
│　　│          │銀行乙存帳戶。　　　　　  │　　　│　　　　│　　      │
├──┼─────┼─────────────┼───┼────┼─────┤
│12  │91年10月21│由被告辛○○匯款11萬2 千元│甲○○│11萬2 千│每月21分利│
│　　│日        │至被害人上開世華銀行乙存帳│　　　│元      │。        │
│　　│          │戶。　　　　　　　　　　  │　　　│　　    │　　      │
├──┼─────┼─────────────┼───┼────┼─────┤
│13  │91年11月8 │由被告辛○○匯款20萬5 千元│甲○○│20萬5 千│每月21分利│
│　　│日        │至被害人上開世華銀行帳戶  │　　　│元      │。        │
├──┼─────┼─────────────┼───┼────┼─────┤
│14  │91年11月25│由被告辛○○匯款八萬4 千元│甲○○│8 萬4 千│每月21分利│
│　　│日        │至被害人上開世華銀行乙存帳│　　　│元      │。        │
│　　│          │戶。　　　　　　　　　　　│　　　│　　　  │　　      │
├──┼─────┼─────────────┼───┼────┼─────┤
│15  │91年12月1 │由被告辛○○匯款20萬元至被│甲○○│20萬元  │每月21分利│
│　　│日        │害人上開世華銀行乙存帳戶  │　　　│　　　　│。        │
├──┼─────┼─────────────┼───┼────┼─────┤
│16  │91年12月2 │由被告戊○○匯款10萬元至被│甲○○│10萬元　│每月21分利│
│　　│日        │害人兒子李文泰華僑銀行三民│　　　│　　　　│。        │
│　　│          │分行第00000000000000號甲存│　　　│　　　　│　　      │
│　　│　        │帳戶。　　　　　　　　　　│　　　│　　　　│　　　　　│
├──┼─────┼─────────────┼───┼────┼─────┤
│17  │91年12月3 │由被告戊○○匯款23萬元至被│甲○○│23萬元  │每月21分利│
│　　│日        │害人上開世華銀行乙存帳戶  │　　　│　　　  │。        │
├──┼─────┼─────────────┼───┼────┼─────┤
│18  │91年12月6 │由被告以易達公司名義匯款17│甲○○│17萬元  │每月21分利│
│　　│日        │萬元至李文泰陽信銀行高雄分│　　　│　　　　│。        │
│　　│          │行第0000000000號甲存帳戶。│　　　│　　　　│　　      │
├──┼─────┼─────────────┼───┼────┼─────┤
│19  │91年12月10│由被告辛○○匯款25萬元至被│甲○○│25萬元  │每月21分利│
│　　│日        │害人上開世華銀行乙存帳戶。│　　　│　　　  │。        │
├──┼─────┼─────────────┼───┼────┼─────┤
│20  │91年12月12│由被告辛○○匯款20萬元至被│甲○○│20萬元  │每月21分利│
│　　│日        │害人上開世華銀行乙存帳戶  │　　　│　　　　│。        │
├──┼─────┼─────────────┼───┼────┼─────┤
│21  │91年12月16│由被告戊○○匯款20萬元至李│甲○○│20萬元  │每月21分利│
│　　│日        │文泰上開華僑銀行三民分行甲│　　　│　　　　│。        │
│　　│          │存帳戶。　　　　　　　　  │　　　│　　　　│　　      │
├──┼─────┼─────────────┼───┼────┼─────┤
│22  │92年1 月2 │由被告戊○○以李文哲名義匯│甲○○│40萬元  │每月21分利│
│　　│日        │款40萬元至李文泰上開華僑銀│　　　│　　　　│。        │
│　　│          │行三民分行甲存帳戶。　    │　　　│　　　　│　　      │
└──┴─────┴─────────────┴───┴────┴─────┘
